臺灣高雄地方法院刑事判決　　　　　　　96年度易字第3325號
公　訴　人　臺灣高雄地方法院檢察署檢察官
被　　　告　甲○○
上列被告因違反毒品危害防制條例案件，經檢察官提起公訴（96
年度毒偵字第7403號），被告於本院準備程序中為有罪之陳述，
經裁定依簡式審判程序審理，並判決如下：
    主  文
甲○○持有第一級毒品，處有期徒刑參月，如易科罰金，以新台
幣壹仟元折算壹日。扣案之第一級毒品海洛因壹包（驗前淨重零
點零肆陸公克，驗後淨重零點零貳陸公克），沒收銷燬之。
    事  實
一、甲○○明知海洛因係毒品危害防制條例第2 條第2 項第1 款
    所明定之第一級毒品，未經許可不得非法持有，竟仍基於持
    有第一級毒品海洛因之犯意，於不詳時日、地點，以新台幣
    （下同）1000元之代價向1 名姓名、年籍均不詳，綽號「聰
    仔」之成年男子購得第一級毒品海洛因1 小包（檢驗前淨重
    0.046 公克、檢驗後淨重0.026 公克）供己施用，而非法持
    有之。嗣於民國96年8 月11日12時30分許，甲○○於高雄市
    前鎮區○○路與成功路路口因形跡可疑為警盤查後，當場扣
    得上開第一級毒品海洛因1 小包而查悉全情。
二、案經高雄市政府警察局前鎮分局移送臺灣高雄地方法院檢察
    署檢察官偵查起訴。
    理  由
一、按本案被告甲○○所犯係死刑、無期徒刑、最輕本刑為3 年
    以上有期徒刑以外之罪，其於準備程序就前揭被訴事實為有
    罪之陳述，經告知簡式審判程序之旨，並聽取其與公訴人之
    意見後，本院認無不得或不宜改依簡式審判程序進行之情形
    ，爰依刑事訴訟法第273 條之1 第1 項規定，裁定本件進行
    簡式審判程序，附此敘明。
二、上揭持有第一級毒品海洛因之事實，業據被告於本院審理中
    坦承不諱，且扣案之白色粉末1 小包經送驗結果，確呈海洛
    因陽性反應，有高雄市立凱旋醫院96年8 月20日高市凱醫驗
    字第4719號檢驗鑑定書1 紙（偵卷第12頁）在卷可稽，足認
    被告所為關於持有第一級毒品海洛因之自白與事實相符，堪
    予採為本案論罪科刑之依據；雖被告就該包毒品來源一節於
    本院供稱：上開毒品係其綽號「聰仔」之男性成年友人於日
    前借住其位在高雄市前鎮區○○○路1332巷40弄3 號住處時
    所留下，而於95年農曆過年期間某日，其因打掃上開住處始
    發現，並經聯絡綽號「聰仔」之成年男子後，始受託保管該
    包毒品云云。惟查，被告於警詢時業已供稱：扣案之第一級
    毒品海洛因1 小包係伊以1000元之代價向綽號「聰仔」之成
    年男子所購得，供自己吸食等語明確，佐以被告係在高雄市
    前鎮區○○路與成功路路口為警盤查後，當場自其身上扣得
    上開毒品一情，亦有高雄市政府警察局前鎮分局扣押筆錄及
    扣押物品目錄表各1 紙在卷可考，苟被告確係受託代為保管
    該包毒品，豈會隨身攜帶而徒增為警查獲之風險？足認其警
    詢所供上情應較可採。綜上，本件事證明確，被告持有第一
    級毒品犯行，洵堪認定，應依法論科。
二、按海洛因為毒品危害防制條例第2 條第2 項第1 款所稱之第
    一級毒品，不得持有。是核被告所為，係犯毒品危害防制條
    例第11條第1 項之持有第一級毒品罪。爰審酌被告明知毒品
    危害社會安全，易滋生其他犯罪，竟仍持有第一級毒品，行
    為有所不當，惟念其持有毒品數量不多，且犯後坦承犯行，
    及其犯罪動機、目的、手段，及其前有殺人未遂、傷害、施
    用毒品等前科，有臺灣高雄地方法院檢察署刑案資料查註紀
    錄表及臺灣高等法院被告前案紀錄表各1 份在卷可參，素行
    非佳等一切情狀，量處如主文所示之刑，並考量被告係高職
    畢業、擔任鐵工、家境勉持（院卷第31頁）等情，諭知如主
    文所示之易科罰金折算標準，以資懲儆。扣案白色粉末1 包
    （檢驗前淨重0.046 公克、檢驗後淨重0.026 公克）經送驗
    結果，確呈第一級毒品海洛因陽性反應，係屬第一級毒品海
    洛因無訛，已如前述；又鑑定單位一般係以傾倒之方式，將
    包裝袋內之毒品倒出而與包裝袋分離而稱重，必要時，輔以
    刮杓刮取袋內毒品，然無論依何種方式分離，包裝袋內均有
    極微量之毒品殘留，業經法務部調查局以93年3 月19日調科
    壹字第09300113060 號函釋在案，並為本院職務上已知之事
    實，足認本件用以包覆扣案第一級毒品海洛因之包裝袋，其
    內均含有極微量第一級毒品海洛因殘留而無法析離，應整體
    視為扣案之第一級毒品海洛因，不問屬於犯人與否，併予沒
    收銷燬。至於鑑驗耗用之毒品既已滅失，自無庸宣告沒收銷
    燬，附此敘明。
三、依刑事訴訟法第299 條第1 項前段、第284 條之1 、第273
    條之1 第1 項，毒品危害防制條例第11條第1 項、第18 條
    第1 項前段，刑法第11條、第41條第1 項前段，判決如主文
    。
中　　華　　民　　國　　96　　年　　11　　月　　20　　日
                    刑事第十三庭  法　官  蔣志宗
以上正本，係照原本作成，證明與原本無異。
如不服本判決應於收受本判決後10日內向本院提出上訴書狀，並
應敘述具體理由，如未敘述上訴理由者，應於上訴期間屆滿後20
日內補提理由書狀於本院（均須按他造當事人之人數附繕本）「
切勿逕送上級法院」。
中　　華　　民　　國　　96　　年　　11　　月　　20　　日
                                  書記官　李憶如
附錄本判決論罪之法條：
毒品危害防制條例第11條第1項
持有第一級毒品者，處3 年以下有期徒刑、拘役或新臺幣5 萬元
以下罰金。
